【裁判字號】    95,上訴,1062
【裁判日期】    950731
【裁判案由】    常業竊盜
【裁判全文】
臺灣高等法院臺中分院刑事判決        95年度上訴字第1062號
上  訴  人  臺灣彰化地方法院檢察署檢察官
被      告  甲○○
上列上訴人因常業竊盜案件，不服臺灣彰化地方法院94年度訴字
第840號中華民國95年3月30日第一審判決（起訴案號：臺灣彰化
地方法院檢察署94年度偵字第2595號），提起上訴，本院判決如
下：
    主  文
原判決撤銷。
甲○○共同以犯竊盜罪為常業，累犯，處有期徒刑貳年貳月。並
應於刑之執行前令入勞動場所強制工作參年。扣案如附表四所示
之物均沒收之。
    事  實
一、甲○○曾因殺人未遂案件，經台灣新竹地方法院以84年重訴
    字第11號判處有期徒刑4年6月確定，於88年8月1日縮刑期滿
    執行完畢，仍不知悔改，又與由陳文溪、周成福、梁峰晟、
    李榮洲、郭靜雄、林志民、劉宗厚、陳昱璇、蕭明進、陳信
    朋、張宏嘉、蕭奮聰、范瑞光、崔玉榮、羅文傑（分別由檢
    察官另案偵辦中或由法院另案審判）等人組成竊車拆解集團
    ，共同基於意圖為自己不法之所有，並以竊盜為常業之犯意
    聯絡，自民國（下同）93年1月間之某日起至同年5月間之某
    日止，
  (1)先由陳文溪委託其不知情之女友張素珠，於92年9月15日起
    ，向不知情之廖國雄以每月新臺幣（下同）3萬8,000元代價
    ，承租位於雲林縣二崙鄉三塊厝14之2號之鐵皮屋，供拆卸
    車輛解體工廠使用。嗣於93年2月某日起至同年6月下旬之某
    日止，改由周成福向廖國雄承租，供拆卸車輛解體工廠使用
    。
  (2)次由劉宗厚、陳昱璇、蕭明進、陳信朋、張宏嘉、蕭奮聰等
    人為竊車小組，劉宗厚負責以其所有如附表四所示之車用電
    腦、一字及十字起子、剪刀、扳手、電鑽、鐵棍等工具行竊
    汽車，並駕駛竊得之贓車至解體工廠，陳昱璇負責輪流駕駛
    車號A5—8202號自小客車搭載共犯外出行竊、在竊車現場把
    風、駕駛竊得贓車至解體工廠，陳信朋負責在竊車現場把風
    、駕駛竊得贓車至解體工廠，蕭明進、張宏嘉負責輪流駕駛
    車號A5—8202號自小客車搭載共犯外出行竊、在竊車現場把
    風、駕駛竊得贓車至解體工廠，蕭奮聰負責在竊車現場把風
    ，連續在附表一所示之彰化縣、雲林鎮、台南縣、臺中市等
    地，以不詳方法，竊取附表一所示陳淑娟等人所有或使用中
    之自小客車及車內財物，得手後，即由劉宗厚將附表一所示
    之自小客車，運至位於雲林縣西螺鎮○○道1號公路交流道
    附近之「小娘娘理容店」前、西螺鎮廣興里番仔溝旁產業道
    路、雲林縣崙背鄉○○○縣道路北端與外環道交差路口等地，
    交由梁峰晟、周成福、林志民等人駕駛至上開位於雲林縣二
    崙鄉三塊厝14之2號鐵皮屋之汽車解體工廠。
  (3)而甲○○及梁峰晟、郭靜雄、林志民、周成福、范瑞光、崔
    玉榮、羅文傑等人於上開位於雲林縣二崙鄉三塊厝14之2號
    之汽車解體工廠內負責分工拆解車輛，並由甲○○及梁峰晟
    、周成福、郭靜雄等人於上開期間，輪流將附表一所示之26
    輛車輛之車牌折斷後丟棄在雲林縣二崙鄉八角亭排水圳上游
    之來惠橋下、崙背鄉八角亭排水圳羅厝段福興橋下等地，且
    由梁峰晟、周成福、甲○○輪流以車牌號碼之不詳貨車、名
    裕汽車材料行所有之車牌號碼不詳9人座藍色休旅車、登記
    崔玉榮之不知情女友童嘉慧所有之車牌號碼不詳之米白色箱
    型車等車輛將附表所示之26輛車輛解體零件，運往李榮洲位
    於雲林縣西螺鎮埤頭12之3號、西螺鎮安定里27號、27之7號
    、安定里安定路91之3號、嘉義市竹村里竹仔腳62之14號之
    北面等倉庫存放。復由李榮洲將上開竊得之汽車解體零件，
    以低價銷售予各地之汽車零件商及汽車修車廠銷贓，以獲取
    暴利。
二、甲○○及陳文溪、周成福、梁峰晟、李榮洲、郭靜雄、林志
    民、劉宗厚、陳昱璇、蕭明進、陳信朋、張宏嘉、蕭奮聰、
    范瑞光、崔玉榮、羅文傑等人，並分別以參與上開竊車、解
    體贓車集團，而受雇於竊車、汽車解體集團，及銷售贓車之
    所得恃以維生。嗣分別於：
  (1)93年7月28日上午10時，為警在位於雲林縣二崙鄉三塊厝14
    之2號鐵皮屋內，查獲正拆卸中車號4705—GD、3089—JA、
    9R —5731號之自小客車共三部，及編號4G—8JO56833號汽
    車引擎一具、遭壓平之汽車車體三部，及遭竊車輛之車內物
    品，暨附表二所示周成福所有，供梁峰晟、郭靜雄、林志民
    、周成福、范瑞光等人拆解贓車之工具；再經郭靜雄、梁峰
    晟等人向員警表明拆解後之車牌係丟棄於前開雲林縣二崙鄉
    排水溝內，即由員警於93年9月20日，前往雲林縣二崙鄉八
    角亭排水圳上游之來惠橋下、崙背鄉八角亭排水圳羅厝段福
    興橋下打撈車牌，並於福興橋下共撈得遭竊之如起訴書附表
    三所示之107輛車車牌；
  (2)93年12月16日下午2時50分許，由警員持法院核發之搜索票
    ，至李榮洲所經營之明裕汽車材料行等地搜索，查扣如附表
    三所示之汽車解體零件、工具、銷售解體汽車零件記帳帳冊
    、客戶連絡簿等物，並逮捕遭通緝躲藏在該材料行之周成福
    ；
  (3)嗣警依劉宗厚、陳昱璇使用行動電話監聽資料、發話基地台
    位置及駕駛車牌號碼5M─2688號自小客車之GPS衛星追蹤器
    ，於94年2月28日下午某時許，由台中市○○路跟監至雲林
    縣北港鎮○○路73之1號，於同日夜間8時50分許，在該處逮
    捕正與王景民（由檢察官另案偵辦）約定竊取車輛代價而遭
    通緝之劉宗厚、陳昱璇，並查扣其所有如附表四所示之竊車
    工具、竊車價格表等物；
  (4)嗣經警方於94年3月21日夜間10時27分許，在南投縣南投市
    ○○路○段387號前，逮捕遭通緝之陳信朋。
  (5)另分別於93年9月3日、93年11月11日，由張宏嘉帶同員警、
    於93年10月9日，由蕭奮聰帶同員警、於94年3月7日、14日
    ，由劉宗厚帶同警方、於94年4月1、6日，由陳信朋帶同警
    方至失竊地點查證而查知上情。
三、案經彰化縣警察局移送臺灣彰化地方法院檢察署檢察官偵查
    起訴。
    理  由
一、被告甲○○經合法傅喚，無正當理由而未於審理期日到庭，
    爰不待其陳述，逕行判決。
二、訊據被告甲○○於警詢、偵訊、原審準備程序及審理中，對
    於上揭事實均坦承不諱，核與證人即附表一所示被害人蔡曉
    萍等人所述之失竊情節、證人即共犯劉宗厚、陳昱璇、張宏
    嘉、蕭奮聰、周成福、范瑞光、崔玉榮、梁峰晟之警詢及偵
    訊（周成福）證述之情節均相符，又有附表一編號1至4、6
    至26號所示車輛之車籍資料查詢表共25紙、附表一編號12至
    22、24、25所示車輛之贓物認領保管單共13張、雲林縣二崙
    鄉三塊厝14之2號鐵皮屋工廠及撈取車牌現場照片、雲林縣
    二崙鄉三塊厝14之2號鐵皮屋工廠之現場位置圖、證人即共
    犯張宏嘉、蕭奮聰、劉宗厚及陳信朋帶同警方至竊盜現場查
    證之照片、內政部警政署刑事警察局鑑驗書附卷，及附表二
    、三、四所示之物品扣案可稽，本件事證明確，被告甲○○
    之犯行洵堪認定。至被告甲○○之犯罪時間，起訴書雖未載
    明，但經公訴檢察官於原審審理時陳明為：自93年1月間之
    某日起至同年5月間之某日止，爰就起訴書各附表所載在該
    時間範圍內之犯行，認定為被告甲○○之犯行，附此敘明。
三、按以自己共同犯罪之意思，參與實施犯罪構成要件以外之行
    為，或以自己共同犯罪之意思，事先同謀，而由其中一部分
    人實施該犯罪行為者，均為共同正犯（司法院大法官會議釋
    字第109號解釋參照）。換言之，行為人如係以自己共同犯
    罪之意思參與犯罪，其所參與者縱非該犯罪構成要件之行為
    ，仍無礙於共同正犯罪責之成立。至於立場對立之各行為人
    ，如各有其目的，而各依其目的分別實施犯罪行為，致彼此
    間無所謂犯意聯絡者，各行為人固僅應就其實施之行為，分
    別負責。然立場對立之各個行為人間，若有共同之目的，並
    為達成此一共同目的，而基於彼此間共同犯意之聯絡，推由
    其中一部分人實施犯罪行為者，則仍屬共同正犯，應就彼此
    犯意聯絡範圍內之全部犯罪結果共負責任。又共同正犯間之
    犯意聯絡，並不以數人間直接發生為限，即有間接之聯絡者
    ，亦包括在內。查本件被告甲○○既係於在上揭工廠參與竊
    車解體工作之始，即知悉該工廠係由共犯劉宗厚等人負責竊
    取汽車，然後由被告甲○○及共犯梁峰晟、郭靜雄、林志民
    等人負責汽車解體事宜，另由共犯李榮洲負責銷贓，並積極
    參與其事，益見彼等所組成之竊車拆解集團係分成三部門，
    分別為專責汽車竊盜之成員、解體之成員及銷贓之成員，足
    徵被告甲○○縱未下手竊車，然其既與下手竊車之共犯劉宗
    厚等人間，具有犯意聯絡而就行竊與處分贓物行分工合作，
    依首開共謀共同正犯之理論，被告甲○○與負責竊盜、拆解
    車輛、銷贓之共犯劉宗厚等人，均應論以竊盜罪之共同正犯
    。又行竊後之收受或解體車輛行為，係事後處分贓物之行為
    ，則不另論以贓物罪，亦附此敘明。
四、又刑法上所謂常業犯，係指反覆以同種類行為為目的之社會
    活動之職業性犯罪而言，至於犯罪所得之多寡，是否恃此犯
    罪為唯一之謀生職業，則非所問，縱令兼有其他職業，仍無
    礙於該常業犯罪之成立（最高法院85年台上字第51 0號判例
    參照）。查本件被告甲○○參與上開竊車拆解集團之時間約
    達5個月（自93年1月間起至93年5月間止），該期間內竊車
    拆解如附表一所示之車輛共達26輛，且彼等所組成之竊車拆
    解集團分成三部門，分別為專責汽車竊盜之成員、解體之成
    員及銷贓之成員，顯係有組織之集團，被告甲○○每拆解一
    輛車可分得2,500元之利益，此據被告甲○○述明，足見被
    告甲○○係反覆以相同之方法，先由共犯竊取他人之自小客
    車及車內財物，得手後在上揭工廠內拆解車體，然後載由共
    犯銷售零件圖利，以該銷贓所得資為主要經濟來源，並以此
    為業，恃以維生，是其為常業犯，堪予認定。
五、比較新舊法部分：
  (1)本件被告甲○○所犯上揭26次竊盜犯行，經檢察官以常業竊
    盜1罪起訴，本院審理結果，亦認為構成常業竊盜罪，而被
    告行為後，94年2月2日修正公布之刑法業於95年7月1日施行
    ，已刪除其中第322條常業竊盜罪之規定，但本件被告所犯
    本罪之時間在刑法修正施行前，而當時常業竊盜罪，其法定
    本刑為1年以上7年以下有期徒刑，刑法修正後，因常業犯已
    經刪除，應將所犯竊盜26罪分論併罰，合併計算其法定最高
    本刑為有期刑徒刑130年，較原常業犯之法定刑為重，依刑
    法第2條第1項之規定比較結果，應適用較輕之修正前刑法第
    322條而論以常業竊盜罪。
  (2)被告甲○○前因殺人未遂案件，經台灣新竹地方法院以84年
    重訴字第11號判處有期徒刑4年6月確定，於88年8月1日縮刑
    期滿執行完畢等情，有臺灣高等法院被告全國前案紀錄表1
    紙附卷可稽，茲於5年以內再故意犯本件有期徒刑以上之罪
    ，不論依修正前之刑法第47條，或修正後之刑法第47條第1
    項之規定，均構成累犯，對被告而言並無有利或不利之情形
    ，自不生新舊法比較之問題，應逕依修正前之刑法第47條，
    論以累犯，並加重其刑。
六、核被告甲○○所為，係犯修正前刑法第322條之常業竊盜罪
    。被告甲○○與共犯陳文溪、周成福、梁峰晟、李榮洲、郭
    靜雄、林志民、劉宗厚、陳昱璇、蕭明進、陳信朋、張宏嘉
    、蕭奮聰、范瑞光、崔玉榮、羅文傑等人間，分別具有犯意
    聯絡及行為分擔，均為共同正犯。又被告甲○○曾因殺人未
    遂案件，經台灣新竹地方法院以84年重訴字第11號判處有期
    徒刑4年6月確定，於88年8月1日縮刑期滿執行完畢之事實，
    有台灣高等法院被告前案紀錄表足按，其於五年之內再犯本
    件之罪，為累犯，應依法加重其刑。原審予以論罪科刑，固
    非無見，惟查：原審判決(1)疏未論以累犯並加重其刑；(2)事
    實欄認定陳信朋負責竊車部分之犯行、羅文傑負責拆解車輛
    之犯行，但未認定被告甲○○與陳信朋、羅文傑間具有犯意
    聯絡及行為分擔之共犯關係；另認定被告甲○○與蕭明進、
    范瑞光間具有犯意聯絡及行為分擔，但疏未認定共犯蕭明進
    、范瑞光分擔何種犯行；(3)被告甲○○係以犯竊盜罪為常業
    ，其於短短約5個月時間，參與竊車拆解之車輛共達26輛，
    且彼等係有組織之竊車拆解集團，已如前述，如未予宣告於
    刑之執行前，令入勞動場所強制工作，習得刻苦勤勞之精神
    及謀生之技能，將來驟然返回社會，勢必因無法取得正當職
    業，而無法適應社會生活，難保無再犯之虞，且經本院審酌
    被告甲○○上揭犯行，對社會秩序及被害人財產之危害，與
    被告人權之保障相較，實有過之而無不及，予以宣告刑前強
    制工作，亦與比例原則無違背，故應有宣告於刑之執行前，
    令入勞動場所強制工作之必要。原審判決未說明理由而未宣
    告刑前強制工作，容有未洽。公訴人以原審量刑過輕及未宣
    告刑前強制工作不當為由上訴，為有理由，且原判決復有上
    述可議之處，應由本院將原判決予以撤銷改判。爰審酌被告
    正值青壯年，不知謀求正當職業，為圖私利，竟共同組成竊
    車拆解集團銷售零件圖利，危害社會治安及他人財產甚鉅，
    暨其等犯罪之動機、目的、手段、所生危害、其參與本件犯
    罪之時間、次數、情節之輕重及犯後坦承犯罪等一切情狀，
    量處如主文第二項所示之刑，以示懲儆。又被告甲○○係18
    歲以上之竊盜犯，且以犯竊盜罪為常業，故併依竊盜犯贓物
    犯保安處分條例第3條第1項第2款之規定宣告於刑之執行前
    令入勞動場所強制工作3年（理由詳已如前述），以矯正其
    惡習，並習得謀生之技能。扣案如附表四所示之物，係共犯
    劉宗厚所有供共同竊盜犯罪使用之物，業據共犯劉宗厚供明
    在卷，而刑法第38條第1項第2款並無修正，對被告而言並無
    有利或不利之情形，自不生新舊法比較之問題，應逕依刑法
    第38條第1項第2款規定沒收之。又扣案如附表二、三所示之
    物品，雖分別係被告周成福、范瑞光、李榮洲等人所有，且
    供被告甲○○及共犯等人拆解贓車，記帳及其等間互相聯絡
    之工具，然上開工具並非供共犯劉宗厚等人竊取上揭汽車所
    用之工具，僅係供事後處分贓物所用，並非供犯本件竊盜罪
    所用之工具，亦非違禁物，故不予宣告沒收，附此說明。
七、據上論結，應依刑事訴訟法第371條、第369條第1項前段、
    第364條、第299條第1項前段、刑法第2條第1項前段、第28
    條、修正前第322條、第47條、竊盜犯贓物犯保安處分條例
    第3條第1項第2款、第4條、第5條第1項前段，判決如主文。
本案經檢察官林弘政到庭執行職務。
中    華    民    國    95    年    7     月    31    日
               刑事第九庭  審判長法  官  陳  筱  珮
                                 法  官  趙  春  碧
                                 法  官  余  仕  明
上列正本證明與原本無異。
如不服本判決應於收受送達後十日內向本院提出上訴書狀，其未
敘述上訴之理由者並得於提起上訴後十日內向本院補提理由書（
均須按他造當事人之人數附繕本）。
                                 書記官  林  玉  惠
中    華    民    國    95    年    8     月    1     日
附表一
┌──┬──────┬──────┬────┬────────┬─────┐
│編號│  犯罪時間  │  犯罪地點  │ 被害人 │    所失財物    │ 尋回物品 │
│    │            │            │        │                │ （證據） │
├──┼──────┼──────┼────┼────────┼─────┤
│1   │93年2月4日20│彰化縣員林鎮│所有人：│車號9R—7013號自│未尋得物品│                          │                │          │
│    │時左右      │惠明街旁    │陳淑娟；│小客車1輛及車內 │          │                                  │          │
│    │            │            │使用人：│物品            │          │                      │
│    │            │            │蔡曉萍  │                │          │
├──┼──────┼──────┼────┼────────┼─────┤
│2   │93年（起訴書│雲林縣斗六市│ 李政翰 │車號7W─3002號自│未尋得物品│
│    │誤為94年）2 │六合街與立德│        │用小客車1輛及車 │（李政翰之│
│    │月25日7時左 │街口        │        │內物品          │指訴、劉宗│
│    │右          │            │        │                │厚之自白）│
├──┼──────┼──────┼────┼────────┼─────┤
│3   │93年3月17日 │彰化市○○路│誠隆汽車│車號2350─DG號自│不詳      │
│    │10時許      │459號前     │股份有限│小客車1輛及車內 │          │
│    │            │            │公司    │物品            │          │
├──┼──────┼──────┼────┼────────┼─────┤
│4   │93年3月18日 │彰化縣員林鎮│黃張月燕│車號8Q—2980自小│未尋回物品│
│    │凌晨4時57分 │成功路420號 │        │客車1輛及車內物 │          │
│    │許          │前          │        │品              │          │
├──┼──────┼──────┼────┼────────┼─────┤
│5   │93年3月25日 │雲林縣林內鄉│ 周奉志 │車號0192─JB號自│未尋獲物品│
│    │7時許       │村中村中正路│        │小客車1輛及車內 │          │
│    │            │401號前     │        │物品            │          │
├──┼──────┼──────┼────┼────────┼─────┤
│6   │93年3月27日 │雲林縣斗六市│ 邱德坤 │車號7088—GC號自│未尋回物品│
│    │7時許       │上海路233號 │        │小客車1輛及車內 │          │
│    │            │前          │        │物品            │          │
├──┼──────┼──────┼────┼────────┼─────┤
│7   │93年3月27日 │雲林縣斗六市│ 黃瓊儀 │車號0187─HT號自│未尋獲物品│
│    │13時許      │公正路75號前│        │小客車1輛及車內 │          │
│    │            │            │        │物品            │          │
├──┼──────┼──────┼────┼────────┼─────┤
│8   │93年3月28日 │臺南縣新營市│ 丑○○ │車號7V—5538號自│車牌1面   │
│    │凌晨4時許   │復興路138號 │        │小客車1輛及車內 │          │
│    │            │前          │        │物品            │          │
├──┼──────┼──────┼────┼────────┼─────┤
│9   │93年3月29日 │臺灣地區某地│午○○○│車號B2—6290號自│車牌1面   │
│    │9時許       │            │        │小客車1輛及車內 │          │
│    │            │            │        │物品            │          │
├──┼──────┼──────┼────┼────────┼─────┤
│10  │93年4月16日 │雲林縣斗六市│ 林寬金 │車號9R—0395號自│未尋回物品│
│    │8時許       │西平路316號 │        │小客車1輛及車內 │          │
│    │            │前          │        │物品            │          │
├──┼──────┼──────┼────┼────────┼─────┤
│11  │93年4月25日 │雲林縣斗六市│ 林哲三 │車號B9—7016號自│未尋回物品│
│    │6時許       │南京東路435 │        │小客車1輛及車內 │          │
│    │            │號前        │        │物品            │          │
├──┼──────┼──────┼────┼────────┼─────┤
│12  │93年5月6日7 │彰化縣花壇鄉│ 巳○○ │車號8V—3358號自│皮革5件、 │
│    │時許        │長沙村中正路│        │小客車1輛及車內 │保險證1張 │
│    │            │105巷23弄1號│        │物品            │          │
│    │            │前          │        │                │          │
├──┼──────┼──────┼────┼────────┼─────┤
│13  │93年5月7日7 │彰化縣北斗鎮│ 寅○○ │車號2132—HR號自│引擎1具   │
│    │時許        │斗苑路2段662│        │小客車1輛及車內 │          │
│    │            │號前        │        │物品            │          │
├──┼──────┼──────┼────┼────────┼─────┤
│14  │93年5月7日18│臺中市南屯區│所有人：│車號X5—9319號自│行照1張   │
│    │時許        │公益路與永春│戊○○；│小客車1輛及車內 │          │
│    │            │東七路口    │使用人：│物品            │          │
│    │            │            │陳美秀  │                │          │
├──┼──────┼──────┼────┼────────┼─────┤
│15  │93年5月7日22│臺中市西屯區│ 乙○○ │車號DV—1251號自│引擎1具   │
│    │時許        │朝富路國光客│        │小客車1輛及車內 │          │
│    │            │運前        │        │物品            │          │
├──┼──────┼──────┼────┼────────┼─────┤
│16  │93年5月8日凌│彰化縣永靖鄉│ 壬○○ │車號Y5—2182自小│牌照稅單1 │
│    │晨5時許     │瑚璉村東興路│        │客車1輛及車內物 │張、存摺4 │
│    │            │74號前      │        │品              │本        │
├──┼──────┼──────┼────┼────────┼─────┤
│17  │93年5月10日 │臺中市南屯區○ ○○道 │車號3Q—1171號自│行照、保險│
│    │15時許      │大墩七街321 │        │小客車1輛及車內 │證各1張、 │
│    │            │號前        │        │物品            │存摺2本   │
├──┼──────┼──────┼────┼────────┼─────┤
│18  │93年5月10日 │臺中市西屯區│ 丙○○ │車號X9—0196號自│保險證1張 │
│    │23時許      │臺中港路3段 │        │小客車1輛及車內 │          │
│    │            │118號澄清醫 │        │物品            │          │
│    │            │院前        │        │                │          │
├──┼──────┼──────┼────┼────────┼─────┤
│19  │93年5月11日 │雲林縣斗六市│ 辰○○ │車號2R—0717號自│保險證1張 │
│    │9時許       │南京路477號 │        │小客車1輛及車內 │          │
│    │            │前          │        │物品            │          │
├──┼──────┼──────┼────┼────────┼─────┤
│20  │93年5月14日 │彰化縣和美鎮│所有人：│車號8Q—3302號自│保險卡、名│
│    │凌晨4時許   │道周路552號 │功發工業│小客車1輛及車內 │片各1張   │
│    │            │前          │股份有公│物品            │          │
│    │            │            │司；    │                │          │
│    │            │            │使用人：│                │          │
│    │            │            │癸○○  │                │          │
├──┼──────┼──────┼────┼────────┼─────┤
│21  │93年5月14日 │彰化縣和美鎮│ 丁○○ │車號5V—5827號自│行照及保險│
│    │11時許      │美寮路與孝武│        │小客車1輛及車內 │卡各1張   │
│    │            │路口        │        │物品            │          │
├──┼──────┼──────┼────┼────────┼─────┤
│22  │93年5月16日 │彰化縣二林鎮│ 己○○ │車號0268—JK號自│牌照稅單1 │
│    │20時許      │大成路182號 │        │小客車1輛及車內 │張        │
│    │            │前          │        │物品            │          │
├──┼──────┼──────┼────┼────────┼─────┤
│23  │93年5月16日 │彰化縣二林鎮│ 辛○○ │車號8V—2479號自│行照1張   │
│    │21時許      │大智街口    │        │小客車1輛及車內 │          │
│    │            │            │        │物品            │          │
├──┼──────┼──────┼────┼────────┼─────┤
│24  │93年5月20日 │臺中市北區大│ 子○○ │車號7L—8657號自│保險證1張 │
│    │15時許      │雅路580號前 │        │小客車1輛及車內 │、印章1顆 │
│    │            │            │        │物品            │          │
├──┼──────┼──────┼────┼────────┼─────┤
│25  │93年5月20日 │雲林縣斗六市│ 庚○○ │車號3C—0141號自│行照1張、 │
│    │6時許       │林頭路98之1 │        │小客車1輛及車內 │存摺5本   │
│    │            │號前        │        │物品            │          │
├──┼──────┼──────┼────┼────────┼─────┤
│26  │93年5月26日 │臺中市北屯區│卯○○○│車號0161—HL號自│行照1張   │
│    │14時1分許   │崇德路2段200│        │小客車1輛及車內 │          │
│    │            │號前        │        │物品            │          │
└──┴──────┴──────┴────┴────────┴─────┘
 附表二
┌──┬──────────────┬──┬──┬──────────────┬──┐
│編號│           品名             │數量│編號│           品名             │數量│
├──┼──────────────┼──┼──┼──────────────┼──┤
│ 1  │         記事本             │1本 │ 2  │內裝門號0000000000號行動電話│1支 │
├──┼──────────────┼──┼──┼──────────────┼──┤
│ 3  │內裝門號0000000000號行動電話│1支 │ 4  │內裝門號0000000000號行動電話│1支 │
├──┼──────────────┼──┼──┼──────────────┼──┤
│ 5  │內裝門號0000000000號行動電話│1支 │ 6  │         螺絲起子           │2盒 │
├──┼──────────────┼──┼──┼──────────────┼──┤
│ 7  │         砂輪機             │1支 │ 8  │         電動鋸             │1支 │
├──┼──────────────┼──┼──┼──────────────┼──┤
│ 9  │         氣動工具           │4支 │10  │           鐵鎚             │1支 │
├──┼──────────────┼──┼──┼──────────────┼──┤
│11  │         T型扳手            │5支 │12  │         一字起子           │1支 │
├──┼──────────────┼──┼──┼──────────────┼──┤
│13  │         S型扳手            │1支 │14  │         十字起子           │1支 │
├──┼──────────────┼──┼──┼──────────────┼──┤
│15  │         管鉗               │1支 │16  │         其他扳手           │6支 │
├──┼──────────────┼──┼──┼──────────────┼──┤
│17  │         推高機             │1部 │    │                            │    │
└──┴──────────────┴──┴──┴──────────────┴──┘
 附表三：
┌──┬──────────────┬──┬──┬──────────────┬──┐
│編號│          品名              │數量│編號│           品名             │數量│
├──┼──────────────┼──┼──┼──────────────┼──┤
│ 1  │       汽車CD音響           │4台 │ 2  │        汽車音響            │5台 │
├──┼──────────────┼──┼──┼──────────────┼──┤
│ 3  │       汽車音響擴大器       │2台 │ 4  │        汽車殺車輔助器總成  │3個 │
├──┼──────────────┼──┼──┼──────────────┼──┤
│ 5  │       汽車後車燈           │8個 │ 6  │        汽車安全氣囊        │5個 │
├──┼──────────────┼──┼──┼──────────────┼──┤
│ 7  │       銷售帳冊             │4本 │ 8  │        客戶聯絡簿          │2張 │
├──┼──────────────┼──┼──┼──────────────┼──┤
│ 9  │       黑色手提袋           │1個 │10  │        手電筒              │3支 │
├──┼──────────────┼──┼──┼──────────────┼──┤
│11  │       剪刀                 │4支 │12  │        螺絲起子            │8支 │
├──┼──────────────┼──┼──┼──────────────┼──┤
│13  │       尖嘴鉗               │3支 │14  │        扳手                │5支 │
├──┼──────────────┼──┼──┼──────────────┼──┤
│15  │       鐵鉗                 │2支 │16  │        萬能扳手            │5支 │
├──┼──────────────┼──┼──┼──────────────┼──┤
│17  │       電源發動器           │5個 │18  │        NOKIA手機           │1支 │
├──┼──────────────┼──┼──┼──────────────┼──┤
│19  │       黑色皮包             │1個 │20  │        引擎電腦盒          │1個 │
└──┴──────────────┴──┴──┴──────────────┴──┘
 附表四：
┌──┬──────────────┬──┬──┬──────────────┬──┐
│編號│          品名              │數量│編號│        品名                │數量│
├──┼──────────────┼──┼──┼──────────────┼──┤
│ 1  │          電腦              │4台 │ 2  │      對講機                │5台 │
├──┼──────────────┼──┼──┼──────────────┼──┤
│ 3  │          鐵棍              │2支 │ 4  │        手套                │6個 │
├──┼──────────────┼──┼──┼──────────────┼──┤
│ 5  │        電門開關            │4個 │ 6  │        電鑽                │1組 │
├──┼──────────────┼──┼──┼──────────────┼──┤
│ 7  │          剪刀              │3支 │ 8  │        電門                │1組 │
├──┼──────────────┼──┼──┼──────────────┼──┤
│ 9  │          扳手              │10支│10  │        鉗子                │5支 │
├──┼──────────────┼──┼──┼──────────────┼──┤
│11  │          起子              │14支│12  │      竊車用鑰匙            │2支 │
└──┴──────────────┴──┴──┴──────────────┴──┘
                                                      Ｆ


司法院資訊處製作；財團法人民間司法改革基金會備份。
